# 请教陈版主：是否构成业务的判断

提问人：teliduxingdezhu 时间：2022-06-27 13:55:25
业务背景： 2022 年新设立公司A原来是B公司的一个业务部门，从事防疫物资境外出口贸易业务，A和B同受最终方控制。A公司的客户、供应商及员工均为B公司原来业务部门的资源，其他主要资产还有与客户供应商的往来款但在A公司设立时并未转入，仍然挂在B公司账面（独立核算）。
两种观点如下：
1 、构成业务：转入的客户、供应商及员工作为投入，通过熟悉的业务流程（包括境外交易业务接洽、报关退税等）能够实现产出。
2 、不构成业务：根据 2021 年 11 月财政部发布的企业合并准则实施问答（http://kjs.mof.gov.cn/zt/kjzzss/sswd/qyhbzzsswd/202111/t20211102_3762826.htm），相关业务的资产如往来款并未完全转入，如果构成业务合并追溯调整后可比报表期初数会存在两家子公司同时列报对往来款的所有权的问题；此外，相关资源是在公司成立后陆陆续续转入的，并没有某一时点以类似合同业务安排的形式完成。
问题关键点：
1 、之前有帖子回复说贸易一般不作为“业务”，是因为要素的不可替代性较低吗？此案业务流程是否可以作为实质性加工处理过程考虑
2 、与业务相关的资产部分转移是否会对构成业务的判断产生障碍

回答人：chenyiwei
纯贸易业务一般认为其资产、负债构成不具有完整的“业务三要素”或者与其他业务的协同效应，故在没有资产、负债转移的情况下，一般不作为业务合并处理。
如果只是存货、往来款项等部分资产转移，则对构成业务的判断不产生实质性影响。因为判断是否构成业务的关键并不在于这些流动资产和流动负债。